臺灣臺中地方法院刑事判決　　　　　　　　　　　　九十三年度易字第二三七二號
　　公　訴　人　臺灣臺中地方法院檢察署檢察官
　　被　　　告　乙○○
右列被告因毒品危害防制條例案件，經檢察官提起公訴（九十三年度毒偵字第三五四
五號），被告於準備程序就被訴事實為有罪之陳述，本院合議庭裁定由受命法官獨任
進行簡式審判程序，並予判決如左：
    主  文
乙○○連續施用第二級毒品，累犯，處有期徒刑陸月，如易科罰金，以佰元折算壹
日。
扣案之安非他命壹小包（毛重零點公克）沒收銷燬之；玻璃球吸食器壹組沒收之。
    事  實
一、乙○○前有贓物罪、竊盜罪及違反麻醉藥品管理條例之前科，素行不佳，其於民
    國八十八年間，又因違反毒品危害防制條例案件，經臺灣彰化地方法院於八十八
    年八月三十一日以八十八年度斗簡字第三六四號判處有期徒刑五月確定，其入監
    執行後，於八十九年十二月二十五日因期滿執行完畢出監；其前於八十七年間，
    已另因施用毒品案件，經依法院裁定送觀察勒戒後，認無繼續施用毒品之傾向，
    而由臺灣彰化地方法院檢察署檢察官於八十七年十一月二十日以八十七年度偵字
    第二一一一二號為不起訴處分確定，復於八十八年間，又因施用毒品案件，經依
    法院裁定送觀察勒戒後，認有繼續施用毒品之傾向，而由臺灣彰化地方法院檢察
    署檢察官以八十八年度偵字第六四四五號聲請強制戒治且提起公訴，並經臺灣彰
    化地方法院為前開違反毒品防制條例案件判決確定（強制戒治執行至八十九年七
    月十六日期滿）；詎乙○○仍不知戒絕，於強制戒治執行完畢後五年內，復基於
    施用第二級毒品安非他命之概括犯意，自九十三年七月十五日某時起至同年九月
    八日九時許，連續在其原彰化縣芳苑鄉○○路○○段一０二巷一四弄一號之住處
    及臺中縣新社鄉某加油站廁所內等地，以將第二級毒品安非他命置於玻璃球上以
    火加熱燒烤，使之產生煙霧後，再以口鼻吸食之方式，連續施用第二級毒品安非
    他命多次。嗣乙○○於九十三年九月八日十四時十五分許，在臺中市○區○○路
    與英士路路口為警攔檢查獲，並扣得其所持有之第二級毒品安非他命一包（毛重
    ０‧三公克）及其所有供己施用安非他命所用之玻璃球吸食器一組。乙○○且經
    員警徵得其同意後採集尿液送驗，安非他命類呈現陽性反應，始由警查悉上情。
二、案經臺中市警察局第一分局報請臺灣臺中地方法院檢察署檢察官偵查起訴。
    理  由
一、右開事實，業經被告乙○○於警詢、偵查及本院訊問時均坦認不諱，而被告為警
    查獲後所採取之尿液，經送請詮昕科技股份有限公司檢驗結果，安非他命類乃呈
    現陽性反應，有該公司之濫用藥物尿液檢驗報告一份附卷可稽（見偵查卷第三六
    頁），且本件復有安非他命一小包、玻璃球吸食器一組扣案可資佐證，足見被告
    上開自白，確與事實相符，堪予採認。又被告前於八十七年間，已另因施用毒品
    案件，經依法院裁定送觀察勒戒後，認無繼續施用毒品之傾向，而由臺灣彰化地
    方法院檢察署檢察官於八十七年十一月二十日以八十七年度偵字第二一一一二號
    為不起訴處分確定，復於八十八年間，又因施用毒品案件，經依法院裁定送觀察
    勒戒後，認有繼續施用毒品之傾向，而由臺灣彰化地方法院檢察署檢察官以八十
    八年度偵字第六四四五號聲請強制戒治且提起公訴（強制戒治執行至八十九年七
    月十六日期滿），此有臺灣高等法院被告全國前案紀錄表一份在卷可查，是被告
    確有於強制戒治執行完畢後五年內，復行施用毒品之罪行。綜此，本件事證已臻
    明確，被告施用第二級毒品之犯行，堪以認定。
二、按安非他命係屬毒品危害防制條例第二條第二項第二款所指之第二級毒品，是核
    被告乙○○所為，係犯毒品危害防制條例第十條第二項之施用第二級毒品罪。其
    施用第二級毒品而持有第二級毒品之低度行為，應為施用第二級毒品之高度行為
    所吸收，不另論罪。被告多次施用毒品犯行，時間緊接，犯罪構成要件相同，顯
    係基於概括犯意反覆為之，為連續犯，應依刑法第五十六條之規定論以一罪，並
    加重其刑。又被告前於八十八年間，曾因違反毒品危害防制條例案件，經臺灣彰
    化地方法院於八十八年八月三十一日以八十八年度斗簡字第三六四號判處有期徒
    刑五月確定，其入監執行後，甫於八十九年十二月二十五日因期滿執行完畢出監
    ，有前開臺灣高等法院被告全國前案紀錄表一份在卷可查，其於五年內再犯本件
    有期徒刑以上之罪，為累犯，應依刑法第四十七條規定加重其刑，並遞加重之。
    爰審酌被告曾有犯罪事實欄所載之前科紀錄，素行不佳，其前已曾因施用毒品案
    件而經觀察勒戒及強制戒治，竟無視於毒品對於自身健康之戕害及國家對於杜絕
    毒品犯罪之禁令，猶施用毒品不輟，再為本件犯行，未能戒除施用毒品之惡習；
    惟衡酌施用毒品係屬自戕行為，且被告犯罪手段尚屬平和，亦未因此而危害他人
    ，所生損害尚非鉅大，且被告於犯後坦承犯行，尚有悔意之犯罪後態度，暨施用
    毒品者均有相當程度之成癮性及心理依賴，其犯罪心態與一般刑事犯罪之本質並
    不相同，應側重適當之醫學治療及心理矯治為宜等一切情狀，量處如主文所示之
    刑，並諭知易科罰金之折算標準。
三、至扣案之安非他命一包（毛重０．三公克），係屬違禁物，不問屬於犯人與否，
    均應依毒品危害防制條例第十八條第一項前段規定，宣告沒收銷燬之。再扣案之
    玻璃球吸食器一組，雖非專供施用毒品之器具，惟係屬被告乙○○所有供己施用
    毒品安非他命所用之物，業經被告供明在卷（見本院卷第二四頁），爰依刑法第
    三十八條第一項第二款之規定，併為沒收之諭知。
據上論斷，應依刑事訴訟法第二百七十三條之一第一項、第二百九十九條第一項前段
，毒品危害防制條例第十條第二項、第十八條第一項前段，刑法第十一條、第五十六
條、第四十七條、第四十一條第一項前段、第三十八條第一項第二款，罰金罰鍰提高
標準條例第二條，判決如主文。
本案經檢察官甲○○到庭執行職務。
中    華    民    國      九十三      年       十一      月     十七    日
                                臺灣臺中地方法院刑事第九庭
                                      法  官  陳 思 成
右正本證明與原本無異。
如不服本判決，應於判決送達後十日內向本院提出上訴狀，上訴於臺灣高等法院臺中
分院( 須附繕本 )。
                                      書記官
中    華    民    國      九十三      年       十一      月     十七    日
附錄論罪科刑法條
毒品危害防制條例第十條第二項
施用第二級毒品者，處三年以下有期徒刑。
